# 少数股东权益

提问人：shy730221me 时间：2023-06-26 15:07:04
请教各位老师：截止财务报表日，被审计单位非控股股东未实缴（认缴49%）。如果章程里没有特别约定，在编制合并会计报表时，需要确认少数股东权益吗？

回答人：chenyiwei
如果少数股东未实缴出资，且子公司的公司章程和股东协议中对收益分配、亏损分担问题无约定的（即默认按实缴出资比例享有收益和分担亏损），则此时合并报表中是无需确认少数股东权益和少数股东损益的。
但也有特殊情况，例如，该子公司处于累计盈利状态，且少数股东有明确意愿和能力后续注资（例如已有明确承诺的出资到位时间表），则基于谨慎考虑，建议将目前的累计盈利乘以少数股东认缴出资比例的金额认定为归属于少数股东的损益，以避免归母净利润和净资产的虚增。